# 请教陈版：客户对公司构建固定资产的补贴应如何记录？

提问人：zheng668oo 时间：2021-05-14 18:17:52
情况 1 ：公司中标某物流客户的未来 3 年的部分物流中转业务，为保障履行合同义务，公司专门租赁仓库并购置分拣设备，将相关场地及设备专门用于保障合同的顺利执行。
情况 2 ：客户为公司实际支出的购置设备成本提供了100%的现金补贴。（等于账面入账的固定资产成本）
情况 3 ：同时，客户为了保障合同的切实履行，要求公司与其签订抵押协议，将上述设备进行抵押，相关债权为相关合同假如发生违约等意外情况，可能产生的违约金、赔偿款等债权。同时抵押协议内约定， 3 年后客户有权按照剩余账面价值或者协商其他价格回购相关抵押物。
目前设备已购置完成，补贴亦已经到账，公司目前将此笔款项放在递延收益，按设备折旧期 5 年进行摊销，分期确认进营业外收入。
请教陈版：
1 、该项会计处理是否合理？是否有更恰当的会计处理方式？
2 、对于情况 3 ，对于公司 3 年后可能发生的转让义务，是否属于应披露的或有事项？

回答人：chenyiwei
1 、该项补贴来源于客户且与特定合同相关，故应在折旧期内摊销计入营业收入，而不是营业外收入。
2 、对于情况 3 ，既然客户已经事先支付了全部设备款，为何回购时还需要支付款项？“有权按照剩余账面价值或者协商其他价格回购相关抵押物”具体如何操作？

提问人：zheng668oo 时间：2021-05-19 11:58:38
陈版您好，相关问题回复如下：
1 、“该项补贴来源于客户且与特定合同相关，故应在折旧期内摊销计入营业收入”，这一处理方法有相关具体条文、解释或是准则可以作为依据吗？
2 、由于公司为履约物流中转业务，需要在合适的场地自行租赁仓库及购置分拣设备等，是为保障合同履行进行的，实际上相关资产的所有权是公司拥有，与客户无关。客户只是以补贴的形式对公司购建相关固定资产支出的成本进行补偿。
在业务层面上，由于公司是否能合理履约对客户接下来的战略规划比较重要，签订抵押协议主要是为了保障合同的切实履行，同时，出于后续业务开展考虑，相关回购条款，主要是由于客户预计 3 年后，相关资产对他们仍然具有战略价值。签订该条款后，假如客户评估认为公司履约能力不足，更换合作伙伴，客户会具有回购相关资产的优先权利。
从交易层面来看，由于所有权为公司所有，需要支付对价，比如按折旧后的残值回购或另行协商定价。

回答人：chenyiwei
1 、这是基于收入的定义和确认条件。 2 、如是，则该约定合理。该事项可作为或有事项披露，但预计发生可能性极低的情况除外。